臺灣屏東地方法院刑事判決　　　　　　 110年度易緝字第14號
公　訴　人　臺灣屏東地方檢察署檢察官
被　　　告　張家鴻




上列被告因違反毒品危害防制條例案件，經檢察官提起公訴（11
0 年度毒偵字第247 號），本院判決如下：
    主  文
張家鴻施用第二級毒品，處有期徒刑肆月，如易科罰金，以新臺
幣壹仟元折算壹日。
    事  實
一、張家鴻基於施用第二級毒品甲基安非他命之犯意，於民國10
    9 年12月4 日16時59分為警採尿前120 小時內之某時許，在
    屏東縣屏東市某網咖內，以將第二級毒品甲基安非他命置於
    玻璃球吸食器內燒烤後吸食煙霧之方式，施用第二級毒品甲
    基安非他命1 次。嗣因張家鴻仍在另案緩刑付保護管束期間
    內，其於前揭時間至臺灣屏東地方檢察署觀護人室採尿送驗
    ，結果呈現安非他命、甲基安非他命陽性反應，而查悉上情
    。
二、案經臺灣屏東地方檢察署觀護人自動檢舉簽分臺灣屏東地方
    檢察署檢察官偵查起訴。
    理  由
一、本判決以下所援引被告以外之人之供述證據，檢察官、被告
    張家鴻（下稱被告）於本院準備程序及審理時均表示無意見
    （見本院易緝卷第93、117 頁），本院審酌該等供述證據作
    成時外在情況及條件，核無違法取證或其他瑕疵，亦無證據
    力明顯過低之情形，均有證據能力。又本判決以下所援引之
    非供述證據，均與本案犯罪事實具有關聯性，且無證據證明
    係公務員違背法定程序或經偽造、變造而取得，檢察官及被
    告復均未爭執其證據能力，再經本院於審理期日依法提示調
    查、辯論，本院審酌各該證據取得或作成時之一切情況及條
    件，並無違法、不當或不宜作為證據之情事，是該等非供述
    證據，依刑事訴訟法第158 條之4 規定反面解釋意旨，亦均
    具有證據能力。
二、上開犯罪事實，業據被告於本院審理中坦承不諱（見本院易
    緝卷第116 、118 頁），其親自排放之尿液經送驗，檢驗結
    果呈甲基安非他命代謝後之安非他命（2,060ng/mL）及甲基
    安非他命（14,130ng/mL ）陽性反應乙節，有臺灣檢驗科技
    股份有限公司濫用藥物實驗室濫用藥物檢驗報告（報告編號
    ：KH/2020/C0000000、檢體編號：000000000 號）1 份在卷
    可稽（見他卷第5 頁），並有臺灣屏東地方檢察署施用毒品
    犯尿液檢體監管紀錄表1 份存卷可查（見他卷第4-1 頁）。
    足認被告前開任意性自白核與事實相符，堪以採信。綜上所
    述，本件事證明確，被告犯行堪以認定，應予依法論科。
三、按109 年1 月15日修正公布、109 年7 月15日生效施行之毒
    品危害防制條例第23條第2 項規定「觀察、勒戒或強制戒治
    執行完畢釋放後，3 年內再犯第10條之罪者，檢察官應依法
    追訴」。查被告前因施用毒品案件，經本院以107 年度毒聲
    字第135 號裁定送觀察、勒戒，因認無繼續施用毒品傾向，
    於108 年1 月30日執行完畢釋放，並由臺灣屏東地方檢察署
    檢察官以107 年度毒偵字第1183號為不起訴處分確定等情，
    有臺灣高等法院被告前案紀錄表在卷可稽（見本院卷第11至
    14頁，被告復於前揭觀察、勒戒執行完畢釋放後3 年內再犯
    本案施用第二級毒品犯行，揆諸前開說明，本案自應依法追
    訴處罰。 
四、論罪科刑：
㈠、核被告所為，係犯毒品危害防制條例第10條第2 項施用第二
    級毒品罪。被告持有毒品之低度行為，為其施用該毒品之高
    度行為所吸收，不另論罪。
㈡、爰審酌被告前因施用毒品經觀察、勒戒，猶未能深切體認毒
    品危害己身之鉅，及早謀求脫離毒害之道，反伺機再犯，顯
    見其戒除毒癮之意志不堅，迄未能記取教訓，殊為不該，復
    參酌其所犯施用毒品行為係戕害自己身心健康，尚未嚴重破
    壞社會秩序、侵害他人權益，且其犯後終能坦承施用毒品犯
    行之態度，兼衡其於本院審理中自述學歷為大學肄業之教育
    程度、無業、未婚無子等一切生活情狀（見本院卷第118 頁
    ），量處如主文所示之刑，並諭知易科罰金之折算標準。
據上論斷，應依刑事訴訟法第299 條第1 項前段，毒品危害防制
條例第10條第2 項，刑法第11條前段，判決如主文。
本案經檢察官陳彥竹、吳文書提起公訴，檢察官王雪鴻到庭執行
職務。
中    華    民    國   111    年    1     月    27    日
                  刑事第三庭   法  官  張瑞德
以上正本證明與原本無異。
如不服本判決應於收受判決後20日內向本院提出上訴書狀，並應
敘述具體理由；其未敘述上訴理由者，應於上訴期間屆滿後20日
內向本院補提理由書（均須按他造當事人之人數附繕本）「切勿
逕送上級法院」。
中    華    民    國   111    年    1     月    27    日
                                書記官  李佩玲
 
附錄本案論罪科刑法條全文：
毒品危害防制條例第10條
施用第一級毒品者，處 6 月以上 5 年以下有期徒刑。
施用第二級毒品者，處 3 年以下有期徒刑。